臺灣高等法院臺南分院刑事裁定　　　　　100年度抗字第355號
抗　告　人　李佾瑞
上列抗告人因聲請減刑案件，不服臺灣臺南地方法院中華民國10
0 年10月3日裁定（100年度聲減字第33號），提起抗告，本院裁
定如下：
    主  文
抗告駁回。
    理  由
一、抗告意旨略以：
  (一)依司法院81年7月22日(81)廳刑(一)字第359號函、最高法院32
    年上字第2578號判例及民事訴訟法第398條第1項前段規定，
    可知得上訴於高等法院之第一審刑事判決，如未據上訴，其
    判決應於上訴期間屆滿時確定，並非宣判日。且其既判力之
    時點應限至言詞辯論終結之時，如非再開辯論，已無從再調
    查事實證據。準此，上開一審判決宣示後、確定前發生之事
    實，苟與該案有裁判前犯數罪而併合處罰之裁判關係，其既
    判力之時點，應至判決確定日。
  (二)本件台灣臺南地方法院（下稱台南地院）91年度訴字第203
    號判決宣判日為91年7月22日，該判決確定日在91年8月12日
    之後，自應與本院93年度上易字第111 號判決所科罪刑併合
    處罰。原裁定誤認台南地院91年度訴字第203 號判決之宣判
    日（91年7 月22日）為確定日，容有誤解，且有違前開判例
    及函釋意旨，為此狀請撤銷原裁定，更為適法之裁定云云。
二、聲請意旨略以：
  (一)聲請人即受刑人李佾瑞因竊盜案件，經台南地院先後以91年
    度訴字第203號判決判處有期徒刑3月及91年度易字第962 號
    判決諭知免訴確定，是被告竊盜案件應以免訴判決確定日（
    即民國91年9 月26日）為確定日，惟聲請人另涉同96年度聲
    減字第1603號裁定附表所列之罪，其中該裁定附表編號2 即
    本院93年度上易字第111號判決，其犯罪行為時係在91年（
    上開裁定誤載為92年）8 月12日至19日，即在首開判決確定
    前，是首開判決既應與本院93年度上易字第111 號判決併合
    處罰，即仍未執行完畢，應依法減刑並定應執行之刑。
  (二)前開96年度聲減字第1603號裁定附表編號1 即台南地院92年
    度簡字第362號判決及附表編號4即臺灣高等法院95年度上訴
    字第3967號判決所列之罪，亦應依法更定其應執行之刑云云
    。
三、原裁定意旨略以:
  (一)聲請人前因竊盜案件經台南地院以91年度訴字第203 號判決
    判處有期徒刑3月，已於91年7月22日確定；嗣因檢察官就聲
    請人相同竊盜犯行復行起訴，經台南地院以91年度易字第96
    2 號判決諭知免訴判決確定。是聲請人所犯前開91年度訴字
    第203號竊盜案件，業於91年7月22日即已確定，於92年12月
    30日執行完畢。另聲請人所犯台南地院96年度聲減字第1603
    號裁定附表編號2所示本院93年度上易字第111號竊盜案件，
    其犯罪行為時間為91年8 月12日至19日，即在前開台南地院
    91年度訴字第203號判決確定日（91年7月22日）之後，自不
    應依刑法第51條、第53條之規定定其應執行之刑。而前開91
    年度訴字第203 號案件，既於92年12月30日業已執行完畢，
    依中華民國九十六年罪犯減刑條例第8 條第1項、第3項規定
    ，即非得聲請減刑之案件。故聲請人就台南地院91年度訴字
    第203號竊盜案件與本院93年度上易字第111號竊盜案件，聲
    請減刑及合併定應執行之刑，並無理由，應予駁回。
  (二)按依刑法第53條及第54條應依刑法第51條第5款至第7款之規
    定，定其應執行之刑者，由該案犯罪事實最後判決之法院之
    檢察官，聲請該法院裁定之，刑事訴訟法第477條第1項定有
    明文。本件聲請意旨另就台南地院96年度聲減字第1603號裁
    定附表編號1所示該院92年度簡字第362號判決及編號4 所示
    臺灣高等法院95年度上訴字第3967號判決科處之罪刑，向原
    審法院聲請定應執行之刑部分，亦無理由，應予駁回。
四、按中華民國九十六年罪犯減刑條例第8 條第1項、第3項規定
    ：「依本條例應減刑之罪，已經判決確定尚未執行或執行未
    完畢者，由檢察官或應減刑之人犯聲請最後審理事實之法院
    裁定之」、「依本條例應減刑之數罪，經二以上法院裁判確
    定者，得由一檢察官或應減刑之人犯合併向其中一裁判法院
    聲請裁定之」。次按【裁判確定前】犯數罪者，併合處罰之
    ；數罪併罰，有二裁判以上者，依第51條規定，定其應執行
    之刑，刑法第50條、第53條分別定有明文。另按刑事訴訟法
    第302條第1款規定，案件曾經判決確定者，應諭知免訴之判
    決，此項訴訟法上所謂一事不再理之原則，關於實質上一罪
    或裁判上一罪，均有其適用，牽連犯係裁判上一罪，如其方
    法或結果之犯罪行為，業經判決確定，其效力當然及於全部
    ，倘檢察官復就牽連犯中之方法或結果行為，重行起訴，即
    應諭知免訴之判決，不得再予論科（最高法院60年台非字第
    77號判例參照）。經查：
  (一)抗告人因竊盜案件，前經臺南地院於【91年6 月28日】（宣
    判日）以91年度訴字第203號判決判處有期徒刑3月，該判決
    於【91年7月22日】確定，而92年10月7日執行，刑期起算日
    期為92年9月30日（入監），指揮書執行完畢日期為92年12
    月29日，抗告人於同年月30日因徒刑執行完畢出監等情，有
    前開判決及台灣高等法院被告被告前案紀錄表在卷可稽（見
    原審卷第4、49頁）。抗告意旨認前開判決之宣判日為91年7
    月22日，已有誤解。
  (二)檢察官就抗告人所犯曾經判決確定之竊盜犯行復行起訴，另
    經台南地院於【91年9月4日】以91年度易字第962 號判決諭
    知免訴，該判決於【91年9 月26日】確定，然因該判決為程
    序判決，並無實質確定力。是被告所為前開竊盜犯行，經台
    南地院91年度訴字第203號判決之確定日仍為【91年7月22日
    】，而非91年度易字第962號判決確定日之91年9月26日。是
    抗告意旨認前開竊盜案件之確定日應係為91年8 月12日之後
    ，顯乏其據。
  (三)抗告人所犯如臺南地院96年度聲減字第1603號裁定附表編號
    2所示本院93年度上易字第111號竊盜案件判處有期徒刑1 年
    者，其犯罪行為時間為【91年8 月12日至19日】，業經原審
    法院調卷查明屬實，並有上開裁定、判決影本在卷可稽（見
    原審卷第51至52頁、第63至65頁）。
  (四)前開台南地院91年度訴字第203號判決既已先於91年7月22日
    確定，則抗告人於91年8 月12日至19日所犯如本院93年度上
    易字第111號竊盜案件之犯罪時間，即非在前開台南地院91
    年度訴字第203 號竊盜案件裁判確定之前，自無適用刑法第
    51條、第53條規定定其應執行之刑之餘地。
  (五)綜此，抗告人所犯台南地院91年度訴字第203 號竊盜案件，
    業於92年12月30日執行完畢，已如前述。揆諸上開減刑條例
    規定，抗告人所犯已判決確定並執行完畢之台南地院91年度
    訴字第203 號竊盜案件，自非得聲請減刑之案件。
五、按依刑法第53條及第54條應依刑法第51條第5款至第7款之規
    定，定其應執行之刑者，由該案【犯罪事實最後判決】之法
    院之「檢察官」，聲請該法院裁定之，刑事訴訟法第477 條
    第1 項定有明文。查本件抗告人聲請另就(1)台南地院96年度
    聲減字第1603號裁定附表編號1 所示台南地院92年度簡字第
    362號判決與(2)同裁定附表編號4所示臺灣高等法院95年度上
    訴字第3967號判決（該高等法院僅為程序判決，故其最後事
    實判決法院應為台灣桃園地方法院於95年8月25日所為之95
    年度易緝字第81號判決）所處之罪刑，合併更定應執行之刑
    部分。因其犯罪事實最後判決之法院為台灣桃園地方法院，
    而非台南地院，且抗告人非屬聲請權人，故抗告人向台南地
    院聲請就此部分更定應執行刑，於法亦有未合。
六、從而，原審以抗告人所犯如臺南地院96年度聲減字第1603號
    裁定附表編號2所示本院93年度上易字第111號竊盜案件之犯
    罪行為時間為【91年8 月12日至19日】，係在台南地院91年
    度訴字第203號判決確定日【91年7月22日】之後，自不能依
    刑法第51條、第53條之規定定其應執行之刑；另台南地院96
    年度聲減字第1603號裁定附表編號1、4台南地院92年度簡字
    第362 號判決及臺灣高等法院95年度上訴字第3967號判決之
    最後事實法院並非台南地院，且抗告人亦非屬聲請權人，故
    抗告人聲請向其所犯如臺南地院96年度聲減字第1603號裁定
    附表編號2所示本院93年度上易字第111號竊盜案與台南地院
    91年度訴字第203 號判決合併定應執行刑，並無理由。原審
    因而裁定駁回抗告人之聲請，經核並無不合，抗告意旨指摘
    原裁定不當，請求撤銷改判，並無理由，應予駁回。
七、據上論結，應依刑事訴訟法第412條裁定如主文。
中    華    民    國   100    年    11    月    30    日
                  刑事第六庭    審判長法  官  董武全
                                      法  官  孫玉文
                                      法  官  賴純慧
以上正本證明與原本無異。
如不服本裁定，應於收受本裁定後五日內向本院提出再抗告狀。
                                      書記官  翁心欣
中    華    民    國   100    年    11    月    30    日